Images des répertoires du notaire Pierre Louis Laideguive pour l'étude XXIII
Archives nationales de France
Images des répertoires du notaire Pierre Louis Laideguive pour l'étude XXIII
28 août 1731 - 30 décembre 1775
MC/RE/XXIII/6 - MC/RE/XXIII/9
Etude XXIII; Laideguive, Pierre-Louis
4 registres
Archives nationales de France
Minutes et répertoires: la loi 2008-696 du 15 juillet 2008 relative aux archives a fixé à 75 ans à compter de la date de l'acte, ou à 25 ans à compter de la date du décès de l'intéressé si ce délai est plus bref, le délai de communication des minutes et répertoires des notaires; ce délai est porté à 100 ans à compter de la date de l'acte si le document se rapporte à un mineur (code du Patrimoine, articles L213-2, 4e d et 5e).
Autres documents de l'étude (dossiers de clients, comptabilité...): s'agissant d'archives privées, ces documents sont communicables selon les modalités fixées par le déposant ou le donateur.
Certains documents ne sont pas accessibles sous leur forme originale en raison de leur mauvais état de conservation.
Répertoires entrés aux Archives nationales en 1934
Images des répertoires de l'étude XXIII
Archives de l'étude XXIII
répertoire d'officier public ministériel
- Répertoire chronologique pour la période du 28 août 1731 au 31 décembre 1746, 28 août 1731 - 31 décembre 1746; MC/RE/XXIII/6; Un registre de 576 feuillets de papier manuscrits, hauteur 37 x largeur 24 cm, composé de cahiers foliotés par le notaire. Le registre est en bon état. La reliure a été restaurée en 2004.
  Registre folioté en 2004 (foliotation non visible à l'écran)
  Le répertoire contient les informations suivantes: 1. nature de l'acte; 2.nom, prénom, des parties; 3. date de l'acte.
  répertoire
  - Page de titre, 1 r°; 1 feuillet
  - Listes chronologiques des actes pour la période du 28 août 1731 au 31 décembre 1746, 28 août 1731 - 31 décembre 1746; 2 r°-576 v°; 575 feuillets
    - Liste chronologique des actes pour la période du 28 août au 31 décembre 1731, 28 août - 31 décembre 1731; 2 r°-10 r°; 9 feuillets
    - Liste chronologique des actes pour la période du 2 janvier au 31 décembre 1732, 2 janvier - 31 décembre 1732; 10 r°-31 v°; 22 feuillets
    - Liste chronologique des actes pour la période du 5 janvier au 31 décembre 1733, 5 janvier - 31 décembre 1733; 32 r°-55 r°; 24 feuillets
    - Liste chronologique des actes pour la période du 2 janvier au 30 décembre 1734, 2 janvier - 30 décembre 1734; 55 r°-86 r°; 32 feuillets
      Les contrats de la 4è tontine de l'année 1734 sont inscrits à la fin de l'année.
    - Liste chronologique des actes pour la période du 4 janvier au 31 décembre 1735, 4 janvier - 31 décembre 1735; 87 r°-118 r°; 32 feuillets
      Les contrats de la 5è tontine de l'année 1735 sont inscrits à la fin de l'année.
    - Liste chronologique des actes pour la période du 2 janvier au 31 décembre 1736, 2 janvier - 31 décembre 1736; 118 r°-154 r°; 37 feuillets
      Les contrats de la 5è tontine de l'année 1736 sont inscrits à la fin de l'année.
    - Liste chronologique des actes pour la période du 2 janvier au 30 décembre 1737, 2 janvier - 30 décembre 1737; 154 v°-189 r°; 36 feuillets
    - Liste chronologique des actes pour la période du 2 janvier au 31 décembre 1738, 2 janvier - 31 décembre 1738; 189 v°-223 v°; 35 feuillets
    - Liste chronologique des actes pour la période du 2 janvier au 31 décembre 1739, 2 janvier - 31 décembre 1739; 224 r°-268 v°; 45 feuillets
    - Liste chronologique des actes pour la période du 1er janvier au 30 décembre 1740, 1er janvier - 30 décembre 1740; 269 r°-314 v°; 46 feuillets
    - Liste chronologique des actes pour la période du 4 janvier au 31 décembre 1741, 4 janvier - 31 décembre 1741; 315 r°-357 v°; 43 feuillets
    - Liste chronologique des actes pour la période du 2 janvier au 31 décembre 1742, 2 janvier - 31 décembre 1742; 358 r°-398 v°; 41 feuillets
      Les contrats de rentes viagères, édit d'octobre 1741 passés en 1742 sont inscrits à la fin de l'année.
    - Liste chronologique des actes pour la période du 2 janvier au 31 décembre 1743, 2 janvier - 31 décembre 1743; 399 r°-442 r°; 44 feuillets
    - Liste chronologique des actes pour la période du 2 janvier au 31 décembre 1744, 2 janvier - 31 décembre 1744; 443 r°-491 v°; 49 feuillets
      Les contrats de tontine et de rentes viagères sont inscrits à la fin de l'année.
      - du 2 janvier au 30 juin 1744, 2 janvier - 30 juin 1744; 443 r°-469 r°; 27 feuillets
      - du 1er juillet au 31 décembre 1744, 1er juillet - 31 décembre 1744; 469 v°-491 v°; 23 feuillets
    - Liste chronologique des actes pour la période du 2 janvier au 31 décembre 1745, 2 janvier - 31 décembre 1745; 492 r°-537 r°; 46 feuillets
    - Liste chronologique des actes pour la période du 2 janvier au 31 décembre 1746, 2 janvier - 31 décembre 1746; 537 v°-576 v°; 40 feuillets
- Répertoire chronologique pour la période du 2 janvier 1747 au 17 septembre 1758, 2 janvier 1747 - 17 septembre 1758; MC/RE/XXIII/7; Un registre de 464 feuillets de papier manuscrits, hauteur 33,5 x largeur 22 cm, composé de 2 cahiers, dont le premier est folioté par le notaire de 1 à 274 et le deuxième est paginé de 1 à 482. Le registre est en assez bon état. Les feuillets 78, 79, 433 et 434 sont détachés. Les feuillets 160, 161, 256, 319, 344, 353, 391, 392, 413, 428, 430, 440 et 463 sont déchirés.
  Le répertoire contient les informations suivantes: 1. nature de l'acte; 2.nom, prénom, des parties; 3. date de l'acte
  A signaler: au folio 1 bis, un portrait masculin dessiné à la plume.
  - Liste chronologique des actes pour la période du 2 janvier au 31 décembre 1747, 2 janvier - 31 décembre 1747; 2 r°-45 v°; 44 feuillets
    Deux contrats de tontines du 21 mars 1747 sont inscrits à la fin de l'année.
  - Liste chronologique des actes pour la période du 4 janvier au 31 décembre 1748, 4 janvier - 31 décembre 1748; 46 r°-82 v°; 37 feuillets
  - Liste chronologique des actes pour la période du 2 janvier au 31 décembre 1749, 2 janvier - 31 décembre 1749; 84 r°-129 v°; 46 feuillets
  - Liste chronologique des actes pour la période du 2 janvier au 31 décembre 1750, 2 janvier - 31 décembre 1750; 131 r°-169 v°; 39 feuillets, la foliotation du notaire comporte une erreur: il passe de 149 à 160
  - Liste chronologique des actes pour la période du 1er janvier au 31 décembre 1751, 1er janvier - 31 décembre 1751; 170 r°-215 v°; 46 feuillets
  - Liste chronologique des actes pour la période du 3 janvier au 30 décembre 1752, 3 janvier - 30 décembre 1752; 216 r°-257 r°; 42 feuillets
  - Liste chronologique des actes pour la période du 1er janvier au 31 décembre 1753, 1er janvier - 31 décembre 1753; 258 r°-300 r°; 43 feuillets
  - Liste chronologique des actes pour la période du 4 janvier au 31 décembre 1754, 4 janvier - 31 décembre 1754; 301 r°-333 v°; 33 feuillets
  - Liste chronologique des actes pour la période du 1er janvier au 31 décembre 1755, 1er janvier - 31 décembre 1755; 334 r°-372 v°; 39 feuillets
  - Liste chronologique des actes pour la période du 2 janvier au 31 décembre 1756, 2 janvier - 31 décembre 1756; 373 r°-408 v°; 36 feuillets
  - Liste chronologique des actes pour la période du 2 janvier au 31 décembre 1757, 2 janvier - 31 décembre 1757; 409 v°-437 r°; 29 feuillets
  - Liste chronologique des actes pour la période du 2 janvier au 17 septembre 1758, 2 janvier - 17 septembre 1758; 438 r°-463 v°; 26 feuillets
- Répertoire chronologique pour la période du 18 septembre 1758 au 30 septembre 1767, répertoire des constitutions de rentes pour la période du 12 juin 1758 au 2 juin 1767 et répertoire chronologique des actes "concernant l'union des créanciers d'Antoine Pierre Laideguive" pour la période du 7 mars 1744 au 27 août 1764, 18 septembre 1758 - 30 septembre 1767; MC/RE/XXIII/8; Un registre de 385 feuillets de papier manuscrits, hauteur 33,5 x largeur 22 cm paginés en toutes lettres par le notaire de 1 à 797. Le registre est en assez bon état. Les feuillets 51, 78, 143, 153, 203, 204, 267, 308, 346, 351 sont déchirés. Les feuillets 314, 315, 323, 324, 372, 373 sont déreliés. Les feuillets 63, 75, 365 sont tachés.
  Le répertoire comporte 3 parties et contient les informations suivantes: 1. nature de l'acte; 2.nom, prénom, des parties; 3. date de l'acte.
  - Listes chronologiques des actes pour la période du 18 septembre 1758 au 30 septembre 1767, 18 septembre 1758 - 30 septembre 1767; 1 r°-308 v°; 308 feuillets
    - Liste chronologique des actes pour la période du 18 septembre au 30 décembre 1758, 18 septembre - 30 décembre 1758; 1 r°-8 r°; 8 feuillets
    - Liste chronologique des actes pour la période du 2 janvier au 31 décembre 1759, 2 janvier - 31 décembre 1759; 9 r°-43 r°; 35 feuillets
    - Liste chronologique des actes pour la période du 2 janvier au 31 décembre 1760, 2 janvier - 31 décembre 1760; 44 r°-76 v°; 33 feuillets
    - Liste chronologique des actes pour la période du 4 janvier au 31 décembre 1761, 4 janvier - 31 décembre 1761; 78 r°-109 v°; 32 feuillets
    - Liste chronologique des actes pour la période du 2 janvier au 31 décembre 1762, 2 janvier - 31 décembre 1762; 110 r°-143 v°; 34 feuillets
    - Liste chronologique des actes pour la période du 2 janvier au 31 décembre 1763, 2 janvier - 31 décembre 1763; 144 r°-178 r°; 35 feuillets
    - Liste chronologique des actes pour la période du 2 janvier au 31 décembre 1764, 2 janvier - 31 décembre 1764; 179 r°-213 v°; 35 feuillets
    - Liste chronologique des actes pour la période du 5 janvier au 31 décembre 1765, 5 janvier - 31 décembre 1765; 214 r°-245 r°; 32 feuillets
    - Liste chronologique des actes pour la période du 2 janvier au 31 décembre 1766, 2 janvier - 31 décembre 1766; 246 r°-278 v°; 33 feuillets
    - Liste chronologique des actes pour la période du 3 janvier au 30 septembre 1767, 3 janvier - 30 septembre 1767; 279 r°-308 v°; 30 feuillets
  - Listes chronologiques des constitutions de rentes pour la période du 12 juillet 1758 au 2 juin 1767, 12 juillet 1758 - 2 juin 1767; 309 r°-353 r°; 374 r°-385 r°; 57 feuillets
    - Liste chronologique de tontines pour la période du 25 septembre 1760 au 5 novembre 1762, 25 septembre 1760 - 5 novembre 1762; 309 r°-322 v°; 14 feuillets
    - Liste chronologique de rentes viagères pour la période du 5 novembre 1762 au 2 juin 1767, 5 novembre 1762 - 2 juin 1767; 324 r°-328 v°; 5 feuillets
    - Liste chronologique de titres nouvels pour la période du 28 février 1765 au 23 décembre 1766, 28 février 1765 - 23 décembre 1766; 329 r°-353 r°; 25 feuillets
    - Liste chronologique de rentes viagères pour la période du 12 juillet 1758 au 28 novembre 1760, 12 juillet 1758 - 28 novembre 1760; 374 r°-385 r°; 12 feuillets
  - Listes chronologiques des actes " concernant l'union des créanciers d'Antoine Pierre Laideguive" pour la période du 7 mars 1744 au 27 août 1764, 7 mars 1744 - 27 août 1764; 355 r°-372 v°; 18 feuillets
- Répertoire chronologique pour la période du 1er octobre 1767 au 30 décembre 1775, 1er octobre 1767 - 30 décembre 1775; MC/RE/XXIII/9; Ce répertoire comporte 477 feuillets et fait partie d'un registre de 480 feuillets de papier manuscrits, hauteur 33 x largeur 22 cm, paginés en toutes lettres par le notaire de 1 à 963. Le registre est en assez bon état. Les feuillets 12, 218, 467 et 468 sont déreliés. Les feuillets 160, 204, 348 bis, 392 bis, 386 sont déchirés. Les feuillets 412, 416, 438, 443 et 459 sont tachés.
  A signaler: au folio 480, une caricature dessinée à la plume, portant l'indication "Laideguive".
  Le registre contient aussi le répertoire du notaire François Brichard pour janvier 1776 (pages rayées et recopiées dans le répertoire 10).
  - Liste chronologique des actes pour la période du 1er octobre au 31 décembre 1767, 1er octobre - 31 décembre 1767; 1 r°-14 v°; 14 feuillets
  - Liste chronologique des actes pour la période du 2 janvier au 31 décembre 1768, 2 janvier - 31 décembre 1768; 15 r°-72 v°; 58 feuillets
    - du 2 janvier au 30 juin 1768, 2 janvier - 30 juin 1768; 15 r°-46 v°; 32 feuillets
    - du 1er juillet au 31 décembre 1768, 1er juillet - 31 décembre 1768; 47 r°-72 v°; 26 feuillets
  - Liste chronologique des actes pour la période du 2 janvier au 31 décembre 1769, 2 janvier - 31 décembre 1769; 73 r°-149 v°; 77 feuillets
    - du 2 janvier au 31 juillet 1769, 2 janvier - 31 juillet 1769; 73 r°-111 r°; 39 feuillets
    - du 1er août au 31 décembre 1769, 1er août - 31 décembre 1769; 112 r°-149 v°; 38 feuillets
  - Liste chronologique des actes pour la période du 2 janvier au 31 décembre 1770, 2 janvier - 31 décembre 1770; 150 r°-219 v°; 70 feuillets
    - du 2 janvier au 30 juin 1770, 2 janvier - 30 juin 1770; 150 r°-187 v°; 38 feuillets
    - du 1er juillet au 31 décembre 1770, 1er juillet - 31 décembre 1770; 188 r°-119 v°; 32 feuillets
  - Liste chronologique des actes pour la période du 1er janvier au 31 décembre 1771, 1er janvier - 31 décembre 1771; 220 r°-284 v°; 65 feuillets
    - du 1er janvier au 30 juin 1771, 1er janvier - 30 juin 1771; 220 r°-255 r°; 36 feuillets
    - du 1er juillet au 31 décembre 1771, 1er juillet - 31 décembre 1771; 256 r°-284 v°; 29 feuillets
  - Liste chronologique des actes pour la période du 1er janvier au 31 décembre 1772, 1er janvier - 31 décembre 1772; 285 r°-322 v°; 38 feuillets
  - Liste chronologique des actes pour la période du 2 janvier au 31 décembre 1773, 2 janvier - 31 décembre 1773; 323 r°-371 v°; 49 feuillets
    - du 2 janvier au 30 juin 1773, 2 janvier - 30 juin 1773; 323 r°-349 r°; 27 feuillets
    - du 4 juillet au 31 décembre 1773, 4 juillet - 31 décembre 1773; 350 r°-371 v°; 22 feuillets
  - Liste chronologique des actes pour la période du 1er janvier au 31 décembre 1774, 1er janvier - 31 décembre 1774; 372 r°-425 v°; 48 feuillets
    - du 1er janvier au 30 juin 1774, 1er janvier - 30 juin 1774; 372 r°-400 r°; 29 feuillets
    - du 1er juillet au 31 décembre 1774, 1er juillet - 31 décembre 1774; 401 r°-425 v°; 25 feuillets
  - Liste chronologique des actes pour la période du 7 janvier au 30 décembre 1775, 7 janvier - 30 décembre 1775; 426 r°-477 v°; 52 feuillets
    - du 7 janvier au 30 juin 1775, 7 janvier - 30 juin 1775; 426 r°-454 v°; 29 feuillets
    - du 1er juillet au 30 décembre 1775, 1er juillet - 30 décembre 1775; 455 r°-477 v°; 23 feuillets